臺灣高雄地方法院刑事判決　　　　　　　96年度訴字第1375號
公　訴　人　臺灣高雄地方法院檢察署檢察官
被　　　告　甲○○
上列被告因偽造文書等案件，經檢察官提起公訴（95年度調偵字
第595 號、96年度偵字第6947號），嗣被告於本院準備程序進行
中就被訴事實為有罪之陳述，經本院合議庭裁定由受命法官獨任
進行簡式審判程序審理，本院判決如下：
    主  文
甲○○連續犯行使偽造私文書罪，處有期徒刑肆月，減為有期徒
刑貳月，如易科罰金，以銀元佰元即新台幣玖佰元折算壹日，
如附表五所示之物，沒收之；又連續犯行使偽造私文書罪，處有
期徒刑陸月，減為有期徒刑月，如易科罰金，以銀元佰元即
新台幣玖佰元折算壹日，如附表六所示之物，沒收之。應執行有
期徒刑肆月，如易科罰金，以銀元佰元即新台幣玖佰元折算壹
日，如附表五、六所示之物，沒收之。
    事  實
一、甲○○於民國93年至94年間，服務於國泰人壽保險股份有限
    公司（下稱國泰人壽保險公司），擔任業務員，於93年3 月
    間某日，利用替其外甥女乙○○辦理國泰人壽保險公司保險
    契約而取得乙○○身分證之機會，未經乙○○之同意或授權
    ，竟基於行使偽造私文書及意圖為自己不法所有之概括犯意
    ，冒用乙○○名義，在中國信託商業銀行股份有限公司（下
    稱中國信託銀行）之信用卡申請書上，填寫乙○○之基本資
    料，並在該申請書「正卡申請人親筆正楷中文簽名」欄，偽
    造「乙○○」之署押一枚，偽造完成表彰係由乙○○申辦中
    國信託銀行所發行信用卡之意旨，性質上屬於私文書之申請
    書，再向中國信託銀行辦理申請手續而行使之，致使中國信
    託銀行誤信係乙○○本人有意申辦，陷於錯誤，而核發卡號
    0000000000000000之信用卡一張，足以生損害於中國信託銀
    行對於信用卡核發及刷卡、預借現金帳務管理之正確性及乙○○。嗣中國信託銀行依前開申請書所載之地址寄發上開信
    用卡由甲○○領取收執，甲○○即承上開行使偽造私文書及
    詐欺取財之概括犯意，於上開信用卡背面偽造「乙○○」之
    署押一枚，並連續於附表一所示之消費日期，持用上開信用
    卡刷卡購物，使附表一所列各該公司之成年店員因誤以為係
    乙○○消費，遂分別於附表一編號1 部分提供信用卡消費申
    請書予甲○○；於附表一編號2 至4 部分則分別刷卡消費如
    附表一編號2 至4 所列金額，而財團法人聯合信用卡處理中
    心分別接獲各該筆刷卡消費信息後，亦均誤以為係乙○○親
    自持卡消費，透過各該商家之刷卡處理機，列印簽帳單，甲○○即在上開信用卡消費申請書或簽帳單之「持卡人簽名」
    欄上，各偽造「乙○○」之署押一枚，而偽造完成表彰係由
    乙○○刷卡購買，性質上屬於私文書之信用卡消費申請書或
    簽帳單，甲○○再將偽造之信用卡消費申請書或簽帳單交給
    附表所列公司之成年店員，主張確認係以上開刷卡方式支付
    價款之意思，而行使該偽造之信用卡消費申請書或簽帳單等
    私文書，該公司之成年店員則將甲○○詐購之財物交付之，
    足以生損害於附表所列公司、中國信託銀行、財團法人聯合
    信用卡處理中心對信用卡管理之正確性及乙○○；甲○○又
    承上開意圖為自己不法所有之概括犯意，連續於如附表二所
    示之時間，持上開中國信託銀行信用卡，分別在如附表二所
    示銀行設置之自動付款設備ATM 機臺，輸入該信用卡密碼，
    以此不正方法，先後預借如附表二所示之現金，致使該ATM
    自動付款設備辨識系統對真正持卡人之識別陷於錯誤，由該
    自動付款機預借現金予甲○○。
二、甲○○於94年8 月間，又因缺錢花用，利用其於同年2 月間
    ，替客戶丁○○向國泰人壽保險公司申請房屋貸款而取得丁○○國民身分證影本、丁○○及其配偶陳生發之健保卡影本
    之機會，另行基於行使偽造私文書及意圖為自己不法所有之
    概括犯意，冒用丁○○名義，分別在中國信託銀行及慶豐商
    業銀行（下簡稱慶豐銀行）之信用卡申請書上，填寫丁○○
    之基本資料，並在各該申請書「正卡人簽名」欄，分別偽造
    「丁○○」之署押各一枚，偽造完成表彰係由丁○○申辦中
    國信託銀行及慶豐銀行所發行信用卡之意旨，性質上屬於私
    文書之申請書，再向中國信託銀行及慶豐銀行辦理申請手續
    而行使之，致使中國信託銀行及慶豐銀行誤信係丁○○本人
    有意申辦，陷於錯誤，而分別核發卡號0000000000000000號
    （中國信託銀行信用卡）及0000000000000000號（慶豐銀行
    信用卡）各1 張，足以生損害於中國信託銀行及慶豐銀行對
    於信用卡核發及刷卡管理之正確性及丁○○。嗣中國信託銀
    行及慶豐銀行依上開申請書所載之地址寄發上開信用卡由甲○○領取收執，甲○○即承上開行使偽造私文書及詐欺取財
    之概括犯意，分別於中國信託銀行信用卡（卡號：00000000
    00000000號）背面偽造「丁○○」之署押一枚；於慶豐銀行
    信用卡（卡號：0000 000000000000 號）背面同時簽署甲○○自己英文名字「JENNY 」一枚及偽造「丁○○」之署押一
    枚，並連續於附表三、四所示之消費日期，分別持上開信用
    卡刷卡購物，致各該表列商家之成年店員誤以為係丁○○消
    費，遂分別依附表三、四所示消費金額刷卡，而財團法人聯
    合信用卡處理中心於接獲各筆刷卡消費信息後，亦誤以為係
    丁○○親自持卡消費，分別透過各該商家之刷卡處理機，列
    印如附表三、附表四之簽帳單，甲○○即在附表三、附表編
    號1 、編號2 之簽帳單「持卡人簽名」欄上偽造「丁○○」
    之署押各一枚，及在附表四編號3 、編號4 簽帳單「持卡人
    簽名」欄上，簽署「JENNY 」署押一枚，而偽造完成表彰係
    由丁○○刷卡購買如附表三、四所示金額之財物，性質上屬
    於私文書之簽帳單，甲○○再將每筆消費所偽造如附表三、
    四所示之簽帳單，交給各特約商店之成年店員，主張確認係
    以上開刷卡方式支付價款之意思，而連續行使各該偽造之簽
    帳單私文書，各該商家店員則將甲○○所詐購之財物交付之
    ，足以生損害於如附表三、四所示特約商店、中國信託銀行
    、慶豐銀行、財團法人聯合信用卡處理中心對信用卡管理之
    正確性及丁○○。
三、嗣因甲○○均未繳交上開消費款項，經中國信託及慶豐銀行
    分別向乙○○及丁○○催繳款項，始知上情。
四、案經丁○○訴由高雄縣政府警察局旗山分局報告暨中國信託
    銀行訴由臺灣高雄地方法院檢察署檢察官偵查起訴。
    理  由
一、本件被告甲○○所犯係死刑、無期徒刑、最輕本刑為3 年以
    上有期徒刑以外之罪，其於準備程序中就被訴事實為有罪之
    陳述，經法官告知簡式審判程序之旨，並聽取公訴人、被告
    之意見後，認為適宜由受命法官獨任進行簡式審判程序，依
    刑事訴訟法第273 條之1 第1 項規定，裁定由受命法官獨任
    進行審判程序，合先敘明。
二、訊據被告對於上揭事實於本院審理時坦承不諱，核與證人乙○○及丁○○於檢察事務官詢問時陳述情節相符，復有中國
    信託銀行信用卡申請書2 紙、慶豐銀行信用卡申請書1 紙、
    冒刷中國信託銀行信用卡之消費明細2 張、冒刷慶豐銀行信
    用卡之消費明細1 張、消費簽章單5 紙（中國信託銀行信用
    卡部分2 紙、慶豐銀行信用卡部分3 紙）、分期申請表1 張
    及乙○○和解同意書1 張等附卷可稽，足認被告自白與事實
    相符，堪可採信。本件事證明確，被告犯行洵堪認定。
三、被告行為後，刑法業於94年1 月7 日修正，於同年2 月2 日
    公布，並於95年7 月1 日施行。按行為後法律有變更者，適
    用行為時之法律，但行為後之法律有利於行為人者，適用最
    有利於行為人之法律，修正後即現行刑法第2 條第1 項定有
    明文。又按比較新舊法，應就罪刑有關之共犯、未遂犯、想
    像競合犯、牽連犯、連續犯、結合犯，以及累犯加重、自首
    減輕暨其他法定加減原因（如身分加減）與加減例等一切情
    形，本於統一性及整體性原則，綜其全部罪刑之結果而為比
    較，此有最高法院95年5 月23日第8 次刑庭會議決議第一、
    (四)則可資參照。是：
  (一)刑法第339 條第1 項之詐欺取財罪、第339 條之2 第1 項之
    不正利用自動付款設備罪，其罰金刑之法定刑原分別為得科
    或併科一千元以下罰金、得科一萬元以下罰金，依修正後刑
    法施行法增訂第1 條之1 規定：「（第一項）中華民國九十
    四年一月七日刑法修正施行後，刑法分則編所定罰金之貨幣
    單位為新臺幣。（第二項）九十四年一月七日刑法修正時，
    刑法分則編未修正之條文定有罰金者，自九十四年一月七日
    刑法修正施行後，就其所定數額提高為三十倍。但七十二年
    六月二十六日至九十四年一月七日新增或修正之條文，就其
    所定數額提高為三倍」，及刑法第33條第5 款修正為：「主
    刑之種類如下：五、罰金：新臺幣一千元以上，以百元計算
    之」等規定觀之，依修正後之法律，刑法第339 條第1 項之
    詐欺取財罪、第339 條之2 第1 項之不正利用自動付款設備
    罪，所得科處之罰金刑最高額均為新臺幣三萬元，最低額均
    為新臺幣一千元。然依被告行為時即修正前刑法第33條第5
    款規定之罰金最低額銀元一元計算，前開刑法第339 條第1
    項之罰金刑最高額為銀元一萬元，最低額為銀元十元（提高
    十倍），而前開刑法第339條之2第1項之罰金刑最高額為銀
    元一萬元，最低額為銀元一元，若換算為新臺幣，二罪之罰
    金最高額雖與新法同為新臺幣三萬元，然刑法第339 條第1
    項之罰金刑最低額僅為新臺幣三十元、刑法第339 條之2 第
    1 項之罰金刑最低額僅為新臺幣三元，因此，比較上述修正
    前、後之刑罰法律，自應以被告行為時即修正前關於科處罰
    金刑之法律較有利於被告。
  (二)被告行為後，刑法第56條連續犯之規定，於94年1 月7 日修
    正公布刪除，並於95年7 月1 日施行，是於新法修正施行後
    ，被告於本案所為多次行使偽造私文書、於附表二所為多次
    詐欺取財、於本案所為多次不正利用自動付款設備之犯行，
    即須分論併罰。則被告之犯行，因行為後新法業已刪除連續
    犯之規定，此刪除雖非犯罪構成要件之變更，但顯已影響行
    為人刑罰之法律效果，自屬法律有變更，經比較新、舊法規
    定，修正後之規定對於被告較為不利，依刑法第2 條第1 項
    前段之規定，仍應適用較有利於被告之行為時法律即舊法論
    以連續犯。
  (三)又被告行為後，刑法第55條關於牽連犯之規定，亦於94年1
    月7 日修正公布刪除，並於95年7 月1 日施行，是於新法修
    正施行後，被告於本案所為之行使偽造私文書、詐欺取財、
    不正利用自動付款設備罪，即須分論併罰。則被告之犯行，
    因行為後新法業已刪除牽連犯之規定，此刪除雖非犯罪構成
    要件之變更，但顯已影響行為人刑罰之法律效果，自屬法律
    有變更，經比較新、舊法規定，修正後之規定對於被告較為
    不利，依刑法第2 條第1 項前段之規定，仍應適用較有利於
    被告之行為時法律，即刑法第55條關於牽連犯之規定，從較
    重之一罪予以論處。
  (四)被告行為時，刑法第51條原規定：「數罪併罰，分別宣告其
    罪之刑，依左列各款定其應執行者：」，其中第五款規定：
    「宣告多數有期徒刑者，於各刑中之最長期以上，各刑合併
    之刑期以下，定其刑期。但不得逾二十年。」，修正後刑法
    第五十一條第五款規定：「宣告多數有期徒刑者，於各刑中
    之最長期以上，各刑合併之刑期以下，定其刑期。但不得逾
    三十年。」。比較結果，修正前之刑法較有利於行為人，依
    刑法第二條第一項前段之規定，仍應依修正前刑法定其應執
    行之刑。
  (五)綜合上述各條文修正前、後之比較，揆諸前揭最高法院決議
    及修正後刑法第2 條第1 項前段、但書規定之「從舊從輕」
    原則，因被告所犯刑法第339 條第1 項之詐欺取財罪、第33
    9 條之2 第1 項不正利用自動付款設備罪之部分，依修正前
    刑法第33條第5 款規定，其法定得予科處之罰金刑最低額度
    較低，且依修正前刑法，被告所犯連續行使偽造私文書、詐
    欺取財、不正利用自動付款設備罪得成立連續犯而從一重處
    斷，又上開三罪尚應成立牽連犯而從一重處斷，且數罪併罰
    之規定亦以修正前刑法較有利於被告，綜其全部罪刑之比較
    ，自應一體適用被告行為時之法律，即修正前刑法之相關規
    定予以論處。
四、按文書為表現足以證明法律上權利義務或事實，或足以產生
    法律上權利關係或事實之意思表示。在信用卡背面簽名欄簽
    名，自形式上整體觀察，即足以知悉係表示信用卡之簽名者
    於信用卡有效期間內有權使用該信用卡之辨識與證明，並非
    依習慣或特約表示一定用意之證明，性質上屬私文書（參最
    高法院93年度臺上字第3419號判決及93年度第2 次刑庭會議
    決議）。又冒用他人名義申辦信用卡，並在信用卡用申請書
    「正卡申請人正楷親筆簽名」欄偽造他人署押，已使該申請
    資料具有文字性、有體性、持續性、意思性及名義性，而成
    為刑法上文書之概念，並非依習慣或特約表示一定用意之證
    明，故性質上亦屬刑法第210 條之私文書。再者於刷卡之簽
    帳單上簽署姓名，除表示已收受特約商店所交付之交易標的
    物或消費標的，並確認該筆消費之憑證，具有表示法律上權
    利義務關係之證明，故簽帳單性質上除與收據相同外，並且
    係信用卡發卡銀行據此向簽帳人收款之憑證，亦應屬私文書
    無訛。故核被告就犯罪事實欄一所為，係犯刑法第216 條、
    第210 條之行使偽造私文書罪、第339 條第1 項之詐欺取財
    罪及第339 條之2 第1 項之不正利用自動付款設備罪；就犯
    罪事實欄二所為，係犯刑法第216 條、第210 條之行使偽造
    私文書罪、第339 條第1 項之詐欺取財罪。且：
  (一)被告各該偽造署押行為，分別係其偽造私文書之階段行為；
    偽造私文書後持以行使，其偽造私文書之低度行為，應為行
    使偽造私文書之高度行為所吸收，均不另論罪。
  (二)被告就犯罪事實欄一，先後多次行使偽造私文書、詐欺取財
    、不正利用自動付款設備之犯行，及就犯罪事實欄二，先後
    多次行使偽造私文書、詐欺取財之犯行，均時間緊接，犯罪
    構成要件相同，顯係基於概括犯意反覆為之，均為連續犯，
    應各依修正前刑法第56條連續犯之規定論以一行使偽造私文
    書、詐欺取財、不正利用自動付款設備罪，並均加重其刑。
  (三)被告就犯罪事實欄一所犯連續行使偽造私文書、詐欺取財罪
    及連續不正利用自動付款設備罪三罪間，就犯罪事實欄二所
    犯連續行使偽造私文書、連續詐欺取財罪二罪間，均具有方
    法結果之牽連犯關係，各應依修正前刑法第55條規定從一重
    之連續行使偽造私文書罪處斷。
  (四)再者，被告冒用被害人乙○○名義向中國信託銀行申辦信用
    卡使用之時間是93年3 月間日，而冒用告訴人丁○○名義向
    中國信託銀行及慶豐銀行申請信用卡使用係在94年8 月間，
    ，二行為相距1 年5 月餘，尚難認被告上開犯行，係基於概
    括犯意為之而有連續犯之裁判上一罪關係，是公訴人認為被
    告就犯罪事實欄一、二之犯行，應依連續犯規定論以一罪云
    云，容有誤會。從而，被告就犯罪事實欄一、二之行為間，
    犯意各別，應予分論併罰。
五、爰審酌被告不思以正當途徑賺取所需，竟冒用被害人乙○○
    、告訴人丁○○名義申請信用卡，供己恣意持卡消費及借貸
    ，以滿足一己物慾，嚴重破壞人際關係之信任，且影響交易
    秩序，持卡消費及預借現金之款項計達約12萬元，且截至本
    案辯論終結前，仍尚未清償，使被害人乙○○、告訴人丁○○蒙受信用評價減損及追償之風險；中國信託銀行及慶豐銀
    行蒙受上開損失，行為殊不可取，然審酌被告於本院審理時
    坦承犯行，態度良好，已取得被害人乙○○之諒解，有乙○○所出具之書狀乙紙在卷可憑，等一切情狀，分別量處如主
    文所示之刑。又被告所犯上開二罪，其犯罪時間均在96年4
    月24日以前，所犯之罪核符中華民國96年罪犯減刑條例第2
    條第1 項規定，復無同條例第3 條規定之除外情事存在，爰
    依同條例第2 條第1 項第3 款之規定，各減其宣告刑2 分之
    1 。再被告行為後，刑法第41條第1 項前段亦有修正，被告
    行為時，依修正前刑法第41條第1 項前段、罰金罰鍰提高標
    準條例第2 條（現已刪除）之規定，有期徒刑、拘役易科罰
    金之折算標準，原以銀元一百元、二百元、三百元折算一日
    ，經折算為新臺幣後，應以新臺幣三百元、六百元、九百元
    折算一日，而刑法第41條第1 項前段修正後，則規定為以新
    臺幣一千元、二千元或三千元折算一日，此因屬科刑規範事
    項之變更，其折算標準為裁判時所應諭知，自有就新舊法規
    定比較之必要，經比較新舊法結果，以被告行為時關於易科
    罰金之規定，較有利於被告〔按定易科罰金之折算標準，係
    屬科刑規範事項，非屬最高法院95年5 月23日95年第8 次刑
    庭會議決議第一、(四)則所定，比較新舊法應就罪刑有關之共
    犯、未遂犯、想像競合犯、牽連犯、連續犯、結合犯，以及
    累犯加重、自首減輕暨其他法定加減原因（如身分加減）與
    加減例等一切情形，綜其全部罪刑之結果而為比較之情形，
    其既非屬法律適用之情形，即無與之綜合比較之適用，附此
    敘明〕。故本案應依修正前刑法第41條第1 項前段及修正刪
    除前罰金罰鍰提高標準條例第2 條之規定，對被告諭知易科
    罰金之折算標準。又修正前之刑法第51條第5 款規定較有利
    於被告，已詳如前述，故應依修正前之刑法第51條第5 款規
    定對被告定其應執行之刑。
六、被告於93年3 月間某日冒用被害人乙○○名義，偽造之中國
    信託銀行信用卡申請書；於94年8 月間某日冒用告訴人丁○○名義，偽造之中國信託銀行、慶豐銀行信用卡申請書，雖
    均係其因犯罪所得之物，但業因持交上開銀行辦理申請信用
    卡而歸上開銀行所有，不符合刑法第38條第1 項第3 款、第
    3 項之規定，惟因上開申請書之「正卡申請人親筆簽名」欄
    處，分別有由被告偽造之「乙○○」署押1 枚、「丁○○」
    署押2 枚，仍應依刑法第219 條規定，宣告沒收之；另被告
    取得之中國信託銀行卡號：0000000000000000號、00000000
    00000000號信用卡各1 張及慶豐銀行卡號：00000000000000
     00 號信用卡1 張，雖係其因前揭犯罪取得並供持卡消費及
    預借現金使用之物，但未據扣案，又非屬違禁物，為免日後
    執行困難，爰不諭知沒收，然其背面分別偽造之「乙○○」
    署押1 枚、「丁○○」署押共2 枚，應依刑法第219 條規定
    ，宣告沒收之；又被告於如附表一、附表三、及附表四所示
    時、地盜刷之簽帳單，雖均係被告因偽造文書犯罪所得之物
    ，但如附表一、附表三及附表四所示簽帳單，業已持交各該
    商店或聯合信用卡中心持有，均非屬被告所有之物，核與刑
    法第38條第1 項第3 款、第3 項之規定不合，又如附表一、
    附表三及附表四之各該簽帳單之持卡人存根聯，則均未據扣
    案，又非屬違禁物，為免日後執行困難，亦不予宣告沒收；
    惟如附表一所示簽帳單上偽造之「乙○○」署押4 枚，如附
    表三、附表四編號1 及附表四編號2 所示簽帳單上偽造之「
    丁○○」署押計4 枚，不問屬於犯人與否，均應依刑法第21
    9 條之規定宣告沒收之。至復表四編號3 及編號4 所示簽帳
    單上之「Jenny 」署名，係被告之英文名字，業據被告供述
    明確，有本院審理筆錄乙份在卷可憑 (參本院卷第101 頁)
    ，既非偽造之署押，爰不予宣告沒收，附此敘明。
據上論斷，應依刑事訴訟法第273 條之1 第1 項、第299 條第1
項前段，刑法第2 條第1 項、（修正前）第56條、第216 條、第
210 條、第339 條第1 項、第339 條之2 第1 項、（修正前）第
55條、（修正前）第33條第5 款、（修正前）第51條第5 款、（
修正前）第41條第1 項前段、第219 條，罰金罰鍰提高標準條例
第1 條前段、（廢止前）第2 項，中華民國96年罪犯減刑條例第
2 條第1 項第3 款、第7 條、第9 條、第10條第1 項，判決如主
文。
本案經檢察官丙○○到庭執行職務
中　　華　　民　　國　　96　　年　　12　　月　　31　　日
                  刑事第十庭  法　官  林揚奇
以上正本證明與原本無異。
如不服本判決應於收受本判決後10日內向本院提出上訴書狀，並
應敘述具體理由，如未敘述上訴理由者，應於上訴期間屆滿後20
日內補提理由書狀於本院（均須按他造當事人之人數附繕本）「
切勿逕送上級法院」。
中　　華　　民　　國　　96　　年　　12　　月　　31　　日
　　　　　　　　　　　　　　　 書記官  于耀文
附表一：
冒用乙○○名義申請之中國信託銀行信用卡（卡號：0000000000
000000號）
┌──┬──────┬──────┬─────┬────────┬────┐
│編號│  犯罪時間  │特約商店名稱│刷卡金額( │簽帳單偽造及行使│偽造署押│
│    │            │            │新臺幣)   │情形            │        │
├──┼──────┼──────┼─────┼────────┼────┤
│1   │93年4月19日 │亞洲多寶生物│21,948元  │店家提供信用卡消│申請書「│
│    │            │科技股份有限│          │費申請書1 紙，由│持卡人簽│
│    │            │公司        │          │被告在該申請書「│名」欄上│
│    │            │            │          │持卡人簽名」欄上│之「黃世│
│    │            │            │          │，偽造「乙○○」│娟」偽造│
│    │            │            │          │之署押一枚，再持│署押1枚 │
│    │            │            │          │交成年店員行使之│。      │
├──┼──────┼──────┼─────┼────────┼────┤
│2   │93年4月29日 │亞洲多寶綜合│7,280元   │店家列印簽帳單一│簽帳單「│
│    │            │開發股份有限│          │紙，由被告在該紙│持卡人簽│
│    │            │公司        │          │簽帳單「持卡人簽│名」欄上│
│    │            │            │          │名」欄上，偽造「│之「黃世│
│    │            │            │          │乙○○」之署押1 │娟」偽造│
│    │            │            │          │枚，再持交成年店│署押1枚 │
│    │            │            │          │員行使之。      │        │
├──┼──────┼──────┼─────┼────────┼────┤
│3   │93年5月27日 │國泰世紀產物│2,308元   │同上            │同上    │
│    │            │保險股份有限│          │                │        │
│    │            │公司        │          │                │        │
├──┼──────┼──────┼─────┼────────┼────┤
│4   │95年4月9日  │台灣大哥大股│2,622元   │同上            │同上    │
│    │            │份有限公司  │          │                │        │
│    │            │            │          │                │        │
├──┼──────┴──────┼─────┼────────┼────┤
│合計│                          │34,158元  │                │        │
└──┴─────────────┴─────┴────────┴────┘
附表二：
冒用乙○○名義申請之中國信託銀行信用卡（卡號：0000000000
000000號）
┌──┬──────┬──────┬─────┬────────┐
│編號│  犯罪時間  │犯罪 (盜刷信│犯罪所得  │    行為方式    │
│    │            │用卡)地點   │(新臺幣)  │                │
├──┼──────┼──────┼─────┼────────┤
│1   │93年4月24日 │中國信託銀行│15,000元  │以信用卡預借現金│
│    │            │高雄分行ATM │          │                │
├──┼──────┼──────┼─────┼────────┤
│2   │94年12月9日 │中國信託銀行│4,500元   │同上            │
│    │            │西屯簡易分行│          │                │
│    │            │ATM         │          │                │
├──┼──────┴──────┼─────┼────────┤
│合計│                          │19,500 元 │                │
└──┴─────────────┴─────┴────────┘
附表三：
冒用丁○○名義申請之中國信託銀行信用卡（卡號：0000000000
000000號）
┌──┬──────┬──────┬─────┬────────┬────┐
│編號│    時間    │    地點    │交易金額（│簽帳單偽造及行使│偽造署押│
│    │            │            │新臺幣）  │情形            │        │
├──┼──────┼──────┼─────┼────────┼────┤
│    │            │            │          │店家列印簽帳單一│簽帳單「│
│1   │94年8月22日 │美聲實業有限│50,000元  │紙，由被告在該紙│持卡人簽│
│    │            │公司，高雄市│          │簽帳單「持卡人簽│名」欄上│
│    │            │新興區○○街│          │名」欄上，偽造「│之「謝麗│
│    │            │212號       │          │丁○○」之署押1 │雪」偽造│
│    │            │            │          │枚，再持交成年店│署押1枚 │
│    │            │            │          │員行使之。      │        │
├──┼──────┼──────┼─────┼────────┼────┤
│2   │94年8月29日 │東森購物百貨│1,180元   │同上            │同上    │
│    │            │股份有限公司│          │                │        │
│    │            │，臺北市內湖│          │                │        │
│    │            │區○○路○段│          │                │        │
│    │            │460號7樓    │          │                │        │
├──┼──────┴──────┼─────┼────────┼────┤
│合計│                          │51,180元  │                │        │
└──┴─────────────┴─────┴────────┴────┘                              │員行使之。      │        │
附表四：
冒用丁○○名義申請之慶豐銀行信用卡（卡號：00000000000000
00號）
┌──┬──────┬──────┬─────┬────────┬────┐
│編號│時間        │地點        │交易金額（│簽帳單偽造及行使│偽造署押│
│    │            │            │新臺幣）  │情形            │        │
├──┼──────┼──────┼─────┼────────┼────┤
│1   │94年9月14日 │金緻品（鼎山│1萬1,700元│店家列印簽帳單一│簽帳單「│
│    │            │店）        │          │紙，由被告在該紙│持卡人簽│
│    │            │            │          │簽帳單「持卡人簽│名」欄上│
│    │            │            │          │名」欄上，偽造「│之「謝麗│
│    │            │            │          │丁○○」之署押1 │雪」偽造│
│    │            │            │          │枚，再持交成年店│署押1枚 │
│    │            │            │          │員行使之。      │        │
├──┼──────┼──────┼─────┼────────┼────┤
│2   │94年11月20日│台中牛排館  │1,512元   │同上            │同上    │
│    │            │            │          │                │        │
│    │            │            │          │                │        │
├──┼──────┼──────┼─────┼────────┼────┤
│3   │94年11月30日│台灣大哥大股│2,062元   │店家列印簽帳單一│無      │
│    │            │份有限公司－│          │紙，由被告在該紙│        │
│    │            │台中中港店  │          │簽帳單「持卡人簽│        │
│    │            │            │          │名」欄上，簽署「│        │
│    │            │            │          │JENNY 」之署押，│        │
│    │            │            │          │再持交成年店員行│        │
│    │            │            │          │使之。          │        │
├──┼──────┼──────┼─────┼────────┼────┤
│4   │94年12月2日 │德斯高股份有│608元     │同上            │無      │
│    │            │限公司青海分│          │                │        │
│    │            │公司        │          │                │        │
├──┼──────┴──────┼─────┼────────┼────┤
│合計│                          │1萬5,882元│                │        │
└──┴─────────────┴─────┴────────┴────┘
附表五：
1.中國信託銀行股份有限公司信用卡申請書「正卡申請人正楷親
  筆簽名」欄偽造之「乙○○」署押壹枚。
2.中國信託銀行卡號：0000000000000000號信用卡背面偽造之「
  乙○○」署押壹枚。
3.如附表一「偽造署押」欄所示偽造之「乙○○」署押計肆枚。
附表六：
1.中國信託銀行股份有限公司信用卡申請書「正卡申請人正楷親
  筆簽名」欄偽造之「丁○○」署押壹枚。
2.慶豐銀行信用卡申請書「正卡人簽名」欄偽造之「丁○○」署
  押壹枚。
3.中國信託銀行卡號：0000000000000000號信用卡背面偽造之「
  丁○○」署押壹枚。
4.慶豐銀行卡號：0000000000000000號信用卡背面偽造之「丁○○」署押壹枚。
5.如附表三、附表四編號1 及附表四編號2 「偽造署押」欄所示
  偽造之「丁○○」署押計肆枚。
